Minutes et répertoires du notaire François LE MONNYER, 31 octobre 1839 - 7 mai 1874 (étude XXI)
Archives nationales
- Répertoire(s) de François LE MONNYER, 14 décembre 1827 - 27 mai 1889; MC/RE/XXI/19 - MC/RE/XXI/27
  - Répertoire. 1841, 2 janvier - 1852, 5 janvier, 2 janvier 1841 - 5 janvier 1852; MC/RE/XXI/20
    - Quittance, acompte sur paiement de maison, 6500f sur 50000f, Paris (Paris) place Baudoyer., 18 mars 1851
      Or celle-ci est rattachée matériellement à un autre acte conservé dans les minutes de ce même notaire pour la période de octobre 1843 (la date exacte de l'autre acte est mentionnée dans la colonne 'minutes' du répertoire du notaire).
    - Procès-verbal d'enchères, remise, fonds de bijouterie horlogerie, Poitiers (Vienne)., 27 mars 1851
      Domicile: Paris (Paris) rue du Temple, 22
      Or celle-ci est rattachée matériellement à un autre acte conservé dans les minutes de ce même notaire pour la période de mars 1851 (la date exacte de l'autre acte est mentionnée dans la colonne 'minutes' du répertoire du notaire).
    - Quittance, somme, 1614f., 28 mars 1851
      Relations: veuf de l'intervenant 2.
    - Quittance, obligation, 20500f., 1er avril 1851
      Nom, qualité: (M.) Lecouturier, Pierre Louis.
      Domicile: Paris (Paris) rue de l'Echiquier, 40.
      Nom, qualité: (M.) Gaudichier, Charles Jean Baptiste Marie.
      Domicile: Paris (Paris) rue Cardinal, 6
    - Mainlevée., 16 avril 1851
      Or celle-ci est rattachée matériellement à un autre acte conservé dans les minutes de ce même notaire pour la période de avril 1851 (la date exacte de l'autre acte est mentionnée dans la colonne 'minutes' du répertoire du notaire).
    - Décharge, somme, 6099f., 22 avril 1851
      Nom, qualité: (M.) Laederich, Francois Adolphe.
      Domicile: Nemours (Seine-et-Marne).
      Domicile: Paris (Paris) rue de Grammont
      Or celle-ci est rattachée matériellement à un autre acte conservé dans les minutes de ce même notaire pour la période de avril 1850 (la date exacte de l'autre acte est mentionnée dans la colonne 'minutes' du répertoire du notaire).
    - Succession, liquidation., 25 avril 1851
      Nom, qualité: (M.) Dewarlez, Henri Sebastien.
    - Quittance, remboursement de créance, 11500f., 29 avril 1851
      Nom, qualité: (M.) Servas, Joseph.
      Domicile: Blois (Loir-et-Cher) Justiniere (la).
      Nom, qualité: (Mme ou Mlle) Michel, Clotilde.
      Domicile: Longwy (Moselle).
      Nom, qualité: (M.) Boudat, Charles Daniel.
      Domicile: Longwy (Moselle)
      Or celle-ci est rattachée matériellement à un autre acte conservé dans les minutes de ce même notaire pour la période de octobre 1846 (la date exacte de l'autre acte est mentionnée dans la colonne 'minutes' du répertoire du notaire).
    - Vente, terrain, 1187f, Levallois (Paris) rue de Courcelles., 6 mai 1851
      Nom, qualité: (M.) Cormeille de, Claude Simon.
      Profession: propriétaire, avoué (honoraire).
      Domicile: Paris (Paris) rue d'Enghien, 17.
      Nom, qualité: (M.) Delintra, Pierre.
      Domicile: Paris (Paris) rue Rochechouart, 23
      Or celle-ci est rattachée matériellement à un autre acte conservé dans les minutes de ce même notaire pour la période de juillet 1849 (la date exacte de l'autre acte est mentionnée dans la colonne 'minutes' du répertoire du notaire).
    - Mariage, dépôt de pièces., 12 mai 1851
      Nom, qualité: (M.) Lecomte, Napoleon.
      Domicile: Paris (Paris) rue Leveque, 15.
    - Quittance, remboursement de créance, 67500f., 15 mai 1851
      Nom, qualité: (M.) Brigode de, Louis Henri Pierre Desire.
      Domicile: Paris (Paris) quai Voltaire, 27.
      Relations: gérant(e) (s) de l'intervenant 3.
      Or celle-ci est rattachée matériellement à un autre acte conservé dans les minutes de ce même notaire pour la période de mars 1834 (la date exacte de l'autre acte est mentionnée dans la colonne 'minutes' du répertoire du notaire).
    - Quittance, acompte sur paiement de terrain, 5000f, Montmartre (Paris) rue Neuve-Pigalle, 23., 20 mai 1851
      Nom, qualité: (M.) Dufour, Jacques Francois Jules.
      Domicile: Montmartre (Paris) rue de la Mairie, 12bis.
      Profession: marchand de bronzes et curiosites, Paris.
      Domicile: Paris (Paris) rue Neuve-St-Augustin, 23
      Or celle-ci est rattachée matériellement à un autre acte conservé dans les minutes de ce même notaire pour la période de août 1847 (la date exacte de l'autre acte est mentionnée dans la colonne 'minutes' du répertoire du notaire).
    - Mariage, dépôt de pièces., 26 mai 1851
    - Société, dépôt de pièces, marche, Paris (Paris) rue de Grenelle X avenue de la Motte-Picquet, marche du Gros-Caillou., 2 juin 1851
      Nom, qualité: (M.) Petit, Piere Louis Antoine.
      Or celle-ci est rattachée matériellement à un autre acte conservé dans les minutes de ce même notaire pour la période de mai 1851 (la date exacte de l'autre acte est mentionnée dans la colonne 'minutes' du répertoire du notaire).
    - Quittance, reliquat de compte de tutelle, 826f., 3 juin 1851
      Nom, qualité: (M.) Aufderbruck, Louis Francois.
      Profession: epicier (commis), Paris.
      Domicile: Paris (Paris) rue d'Ormesson, 5.
      Nom, qualité: (M.) Aufderbruck, Francois Antoine.
      Profession: boulanger (ancien marchand).
      Domicile: Paris (Paris) rue Saint-Jacques, 59
      Or celle-ci est rattachée matériellement à un autre acte conservé dans les minutes de ce même notaire pour la période de juin 1848 (la date exacte de l'autre acte est mentionnée dans la colonne 'minutes' du répertoire du notaire).
    - Quittance, paiement de créance sur adjudication de maison, 9000f sur 48000f, Paris (Paris) rue Mayet X rue du Cherche-Midi, 124., 18 juin 1851
      Nom, qualité: (M.) Bourdignon, Victor Benjamin.
      Domicile: Paris (Paris) boulevard Beaumarchais, 97.
      Nom, qualité: (M.) Bourdignon, Victor Toussaint.
      Relations: fils de l'intervenant 1, créancier(e) de l'intervenant 4.
      Nom, qualité: (M.) Diguet, Louis Bon Victor.
      Domicile: Paris (Paris) rue Louis-le-Grand, 17.
      Relations: acheteur de l'intervenant 4.
      Nom, qualité: (M.) Mayet, Louis.
      Domicile: Paris (Paris) rue Madame, 19
      Or celle-ci est rattachée matériellement à un autre acte conservé dans les minutes de ce même notaire pour la période de janvier 1849 (la date exacte de l'autre acte est mentionnée dans la colonne 'minutes' du répertoire du notaire).
    - Prorogation., 19 juin 1851
      Nom, qualité: (M.) Perret, Jean Baptiste.
      Domicile: Villette (la) (Paris) rue de Flandres, 149.
      Nom, qualité: (Mme ou Mlle) Badin, Felicite Victoire.
      Nom, qualité: (M.) Pivot, Francois.
      Domicile: Villette (la) (Paris) rue de Flandres, 149
    - Quittance, remboursement de créance, 1875f., 20 juin 1851
      Nom, qualité: (personne morale) Laurens (hoirs).
      Nom, qualité: (M.) Landry, Louis Auguste.
      Profession: négociant (ancien).
      Domicile: Melun (Seine-et-Marne)
      Or celle-ci est rattachée matériellement à un autre acte conservé dans les minutes de ce même notaire pour la période de mars 1847 (la date exacte de l'autre acte est mentionnée dans la colonne 'minutes' du répertoire du notaire).
    - Mariage, dépôt de pièces., 24 juin 1851
    - Mariage, dépôt de pièces., 25 juin 1851
    - Quittance, solde de créance, 2189f., 19 juillet 1851
      Date de révision: 2012
    - Quittance, paiement d'adjudication de créance, 1379f., 23 juillet 1851
      Nom, qualité: (Mme ou Mlle) Muller, Christine.
      Profession: couturiere, Paris.
      Domicile: Paris (Paris) rue de Miromesnil, 27.
      Nom, qualité: (M.) Gennari, Pierre Jean.
      Domicile: Paris (Paris) avenue de Marigny, 13
    - Mariage, dépôt., 24 juillet 1851
      Nom, qualité: (M.) Boieldieu, Louis Armand Dauphin.
      Domicile: Cormeilles (Oise).
      Or celle-ci est rattachée matériellement à un autre acte conservé dans les minutes de ce même notaire pour la période de juin 1851 (la date exacte de l'autre acte est mentionnée dans la colonne 'minutes' du répertoire du notaire).
    - Mariage, dépôt., 25 juillet 1851
      Domicile: Paris (Paris) rue des Acacias, 1.
      Nom, qualité: (personne morale) Racher, Jean.
    - Tutuelle, compte, approbation., 29 juillet 1851
      Relations: ancienne pupille de l'intervenant 2, pupille de l'intervenant 3.
      Nom, qualité: (M.) Noblet, Eugene.
      Nom, qualité: (Mme ou Mlle) Dorger, Marie Louise Scholastique.
      Or celle-ci est rattachée matériellement à un autre acte conservé dans les minutes de ce même notaire pour la période de juillet 1851 (la date exacte de l'autre acte est mentionnée dans la colonne 'minutes' du répertoire du notaire).
    - Quittance, acompte sur paiement de maison, 40000f, Paris (Paris) rue Bleue, 35 X rue Cadet, 34., 2 août 1851
      Nom, qualité: (M.) Hourdequin, Nicolas.
      Domicile: Paris (Paris) rue Turgot, 5.
      Nom, qualité: (M.) Merlin, Henri Hyacinthe.
      Profession: propriétaire, employe, Paris.
      Domicile: Paris (Paris) rue de la Madeleine, 46
      Or celle-ci est rattachée matériellement à un autre acte conservé dans les minutes de ce même notaire pour la période de mars 1849 (la date exacte de l'autre acte est mentionnée dans la colonne 'minutes' du répertoire du notaire).
    - Proces-verbal d'enchères, vente, adjudication de fonds de marchand de vin, 1050f, Paris (Paris) rue Saint-Christophe, 16., 13 août 1851
      Or celle-ci est rattachée matériellement à un autre acte conservé dans les minutes de ce même notaire pour la période de août 1851 (la date exacte de l'autre acte est mentionnée dans la colonne 'minutes' du répertoire du notaire).
    - Liquidation, proces-verbal, reprises après séparation de biens., 18 août 1851
      Nom, qualité: (Mme ou Mlle) Arzon, Marguerite Zoe.
      Domicile: Bastia (20).
      Nom, qualité: (M.) Beugon, Pierre Louis Leopold Nicolas.
      Profession: propriétaire, maitre de forges, Bastia (20).
      Domicile: Bastia (20)
      Or celle-ci est rattachée matériellement à un autre acte conservé dans les minutes de ce même notaire pour la période de février 1849 (la date exacte de l'autre acte est mentionnée dans la colonne 'minutes' du répertoire du notaire).
    - Transport, acceptation., 19 août 1851
      Domicile: Saint-Laurent-du-Mottay (Maine-et-Loire) Houssaye (la)
    - Quittance, solde de paiement de maison, 40000f, Paris (Paris) rue Trudon, 4., 19 août 1851
      Nom, qualité: (M.) Arnoulin, Jean Louis.
      Domicile: Saint-Germain-en-Laye (Yvelines).
      Nom, qualité: (Mme ou Mlle) Felix, Rachel.
      Profession: artiste dramatique, Paris.
      Domicile: Paris (Paris) rue de Rivoli, 10bis
    - Ratification, paiement de maison, Paris (Paris) rue Bleue, 35 X rue Cadet, 34., 23 août 1851
      Nom, qualité: (Mme ou Mlle) Faudrillon, Catherine.
      Domicile: Troyes (Aube).
      Nom, qualité: (M.) Michaux, Auguste Omer.
      Profession: propriétaire, banquier (ancien).
      Domicile: Troyes (Aube)
    - Mariage, dépôt., 28 août 1851
    - Décharge, remise de sommes., 5 septembre 1851
    - Quittance, remboursement de créance, 40000f., 24 septembre 1851
      Profession: conseiller d'etat (ancien).
    - Tutelle, compte, approbation., 29 septembre 1851
      Relations: fils de l'intervenant 2, fils de l'intervenant 3.
      Nom, qualité: (Mme ou Mlle) Marduel, Marie Julie Clarisse.
      Relations: veuve de l'intervenant 3, épouse de l'intervenant 4.
      Relations: tuteur de l'intervenant 1
    - Sommation respectueuse., 30 septembre 1851
    - Procès-verbal d'enchères, remise, adjudication de maison, mise-a-prix, 35000f, Paris (Paris) rue Guisarde, 16., 30 septembre 1851
      Or celle-ci est rattachée matériellement à un autre acte conservé dans les minutes de ce même notaire pour la période de septembre 1851 (la date exacte de l'autre acte est mentionnée dans la colonne 'minutes' du répertoire du notaire).
    - Quittance, remboursement de créance, 3000f., 1er octobre 1851
      Nom, qualité: (M.) Morin, Louis Hyacinthe.
      Profession: menuisier, Montmartre (Paris).
      Domicile: Montmartre (Paris) rue de Levis, 9.
      Nom, qualité: (M.) Brun, Pierre Joseph.
      Profession: cordonnier (marchand), Paris.
      Domicile: Paris (Paris) rue Richelieu, 68
    - Transport, acceptation., 2 octobre 1851
      Nom, qualité: (Mme ou Mlle) Bergaud, Rosalie Charlotte.
    - Déclaration, emploi de capital de rente etat, 8203f., 8 octobre 1851
      Nom, qualité: (Mme ou Mlle) Mole, Adelaide Christine Clotilde.
      Domicile: Paris (Paris) rue du Faubourg-St-Honore, 99.
      Nom, qualité: (M.) La Ferte-Meun de, Nabert Jacques Antoine Fernand.
      Domicile: Paris (Paris) rue du Faubourg-St-Honore, 99
    - Quittance, compensation., 10 octobre 1851
      Domicile: Paris (Paris) quai aux Fleurs, 1.
      Domicile: Batignolles (les) (Paris) avenue de Saint-Ouen, 5
    - Liquidation, reprises après séparation de biens., 16 octobre 1851
      Or celle-ci est rattachée matériellement à un autre acte conservé dans les minutes de ce même notaire pour la période de octobre 1851 (la date exacte de l'autre acte est mentionnée dans la colonne 'minutes' du répertoire du notaire).
    - Quittance, paiement de créance sur vente de maison, 15375f, Batignolles (les) (Paris) boulevard Blanche, 9bis., 21 octobre 1851
      Nom, qualité: (Mme ou Mlle) Leroy, Marguerite Emilie.
      Domicile: Paris (Paris) rue de la Vannerie, 98.
      Nom, qualité: (M.) Norroy, Jean Francois.
    - Quittance, solde de paiement de condamnation, 912f., 31 octobre 1851
      Domicile: Saint-Laurent-du-Mottay (Maine-et-Loire) chateau de la Houssaye
    - Sommation respectueuse., 3 novembre 1851
    - Sommation respectueuse, notification., 4 novembre 1851
    - Quittance, remboursement de créance, 2800f., 10 novembre 1851
      Nom, qualité: (M.) Emery, Jules.
      Domicile: Paris (Paris) rue des Marais-St-Martin, 49.
      Domicile: Paris (Paris) rue du Faubourg-St-Denis, 43
      Or celle-ci est rattachée matériellement à un autre acte conservé dans les minutes de ce même notaire pour la période de juin 1849 (la date exacte de l'autre acte est mentionnée dans la colonne 'minutes' du répertoire du notaire).
    - Quittance, acompte sur paiement de maison, 3075f sur 20000f, Paris (Paris) rue de Navarin, 8., 14 novembre 1851
      Nom, qualité: (M.) Woets, Joseph Bernard.
      Profession: professeur de musique, Saint-Cyr-sur-Loire (Indre-et-Loire).
      Domicile: Saint-Cyr-sur-Loire (Indre-et-Loire).
      Nom, qualité: (M.) Woets, Flavien Felix.
      Profession: peintre (artiste), Paris.
      Nom, qualité: (M.) Ponchard, Louis Antoine Eleonor.
      Profession: professeur de chant au conservatoire de musique, Paris.
      Domicile: Paris (Paris) boulevard Montmartre, 5
    - Donation partage., 24 novembre 1851
      Profession: representant du peuple secrétaire de l'assemblee nationale, Paris.
      Relations: épouse de l'intervenant 5, fille de l'intervenant 1, fille de l'intervenant 2.
      Relations: épouse de l'intervenant 7, fils de l'intervenant 1, fils de l'intervenant 2.
      Profession: employe au mont-piete, Paris.
      Or celle-ci est rattachée matériellement à un autre acte conservé dans les minutes de ce même notaire pour la période de novembre 1851 (la date exacte de l'autre acte est mentionnée dans la colonne 'minutes' du répertoire du notaire).
    - Quittance, paiement de créance sur adjudication de maison, 10000f sur 48000f, Paris (Paris) rue Mayet et X rue du Cherche-Midi, 124., 1er décembre 1851
      Domicile: Paris (Paris) boulevard Beaumarchais, 87.
      Domicile: Paris (Paris) rue Louis-le-Grand, 27.
    - Prorogation, remboursement d'emprunt, 12000f., 9 décembre 1851
      Nom, qualité: (M.) Bareuse, Quentin Francois Louis Denis.
      Domicile: Paris (Paris) rue de Furstemberg, 3.
      Nom, qualité: (M.) Doin, Guillaume Andre.
      Domicile: Paris (Paris) rue du Ranelagh, 36
    - Quittance, réglement de dette, 4500f., 20 décembre 1851
      Nom, qualité: (M.) Gaudeuller, Victor.
  - Répertoire. 1852, 6 janvier - 1864, 12 août, 6 janvier 1852 - 12 août 1864; MC/RE/XXI/21
  - Table alphabétique par client. 1827, 14 décembre - 1851, 14 décembre 1827 - 1851; MC/RE/XXI/24
    Table alphabétique par client des notaires Marie AntoineConstant Grulé (14 décembre 1827-30 octobre 1839), François Le Monnyer (31 octobre 1839-31 décembre 1851).
  - Répertoire. 1864, 13 août - 1882, 9 décembre, 13 août 1864 - 9 décembre 1882; MC/RE/XXI/25
    Répertoire des notaires François Le Monnyer (13 août 1864-7 mai 1874), Stanislas-EmileBaudoin (12 mai 1874-13 novembre 1879), Léon-André Thion de la Chaume (14 novembre 1879-24 mai 1882), Martin-Jules-Léon Vallée (27 mai-9 décembre 1882).
  - Table alphabétique par client. 1852, 6 janvier - 1889, 27 mai, 6 janvier 1852 - 27 mai 1889; MC/RE/XXI/27
    Table alphabétique par client des notaires François Le Monnyer (6 janvier 1852-7 mai 1874), Stanislas-Emile Baudoin (12 mai 1874-13 novembre 1879), Léon-André Thion de la Chaume (14 novembre 1879-24 mai 1882), Martin-Jules-Léon Vallée (27 mai 1882-1889).